臺灣臺北地方法院交通事件裁定　　　　 94年度交聲字第146號
原處分機關　臺北市交通事件裁決所
異　議　人
即受處分人　甲○○
上列異議人即受處分人因違反道路交通管理處罰條例案件，對於
台北市交通事件裁決所中華民國九十四年一月二十四日所為之處
分（北市裁二字第裁二二－ＡＣＶ三七四一六四號、北市裁二字
第裁二二－ＡＣＶ三七四一六三號）聲明異議，本院裁定如下：
    主  文
臺北市交通事件裁決所九十四年一月二十四日北市裁二字第裁二
二－ＡＣＶ三七四一六三號處分撤銷。
右開撤銷部分，甲○○汽車駕駛人，不服從交通勤務警察指揮或
稽查，處罰鍰新台幣玖佰元；並記違規點數一點。
其餘異議駁回。
    理  由
一、按公共汽車招呼站十公尺內不得臨時停車，汽車駕駛人在公
    共汽車招呼站十公尺內臨時停車者，處新台幣（下同）三百
    元以六百元以下罰鍰，道路交通安全規則第一百十一條第一
    項第二款及道路交通管理處罰條例第五十五條第二款分別定
    有明文。又汽車駕駛人，駕駛汽車不服從交通勤務警察之指
    揮或稽查者，處新台幣九百元以上一千二百元以下罰鍰，同
    條例第六十條第二項第一款亦定有明文。
二、原處分意旨略以：本件受處分人即異議人甲○○於民國九十
    三年十二月十四日晚間七時十二分許，駕駛其所有之Ｔ二－
    Ｏ九三一號自用小客車，行經臺北市○○路三九八號前，在
    公車站牌十公尺內臨時停車，經舉發單位台北市政府警察局
    萬華分局員警許先智攔停取締，竟不服指揮稽查而逃逸，為
    舉發單位逕行製單舉發「公共汽車招呼站十公尺內臨停」及
    「不服稽查」，違規駕駛人即受處分人嗣於應到案日期前向
    原處分機關台北市交通事件裁決所陳述不服舉發，經原處分
    機關函請舉發單位查處，仍認定受處分人有前開違規行為，
    乃依道路交通管理處罰條例第五十五條第二款，裁處受處分
    人罰鍰六百元（北市裁二字第裁二二－ＡＣＶ三七四一六四
    號），並依據同條例第六十條第二項第一款、第八十五條第
    二項之規定，裁處受處分人罰鍰九百元（北市裁二字第裁二
    二－ＡＣＶ三七四一六三號）。
三、異議人即受處分人甲○○之異議陳稱：伊當時並未停在公車
    站牌，而是在行進中，車速很慢，因為舉發路段車流量很大
    ，伊當時行駛在車道上，後來因為許警員的機車擋在伊前方
    ，伊才沒有辦法開走，且伊只是找證件比較慢，本來要出示
    證件，但是還沒有找到云云（參見九十四年二月二十三日訊
    問筆錄）。惟查，(一)受處分人上開違規行為，業據證人許先
    智到庭結證陳稱：我當時在執行交通違規的取締，在中華路
    二段三百九十八號前看到一部車子停在公車站牌的格子裡面
    ，我就要求他出示證件，告訴他這是公車站牌禁止臨時停車
    ，他跟我說他是軍官叫我不要對他告發，我請他出示證件，
    他當時不願出示證件，並說他是軍官，只說他叫甲○○，其
    餘資料都不願意講，我說如果你不願意講，我可以舉發你，
    當時異議人的車子是在停車的狀態，他跟我說他在等他太太
    出來，然後我看到他太太從中華路二段三百九十八號的屈臣
    氏出來，不服稽查的部分是指異議人不願出示證件等語綦詳
    ，且參諸異議人客觀上確實未依據員警許先智之指示，而出
    示證件供員警稽查乙節，業據其到庭所不爭執，此部分事實
    ，亦堪認定。(二)佐以證人許先智為執法人員，與受處分人素
    不相識，並無仇隙，諒無設詞誣陷受處分人之理，且衡諸渠
    等於舉發當時所在位置甚為接近，應無錯將受處分人行進中
    之車輛誤看為停放在公車停車格之可能。且交通警察掣單舉
    發違反道路交通管理處罰條例所列之違規事實，本質上為行
    政處分，係公務員基於職務上之權力，依法就特定之具體事
    件所為之具公法上效果之單方面行政行為，基於公務員為公
    法上行為具有公信力之原則，該行政行為當可被推定為真正
    ，其據以依法處分之事實認定亦為正確無誤，本此公信原則
    ，乃立法者賦予行政機關制定違反道路交通事件統一裁罰標
    準即處理細則，使勤務警員得當機處分（如該細則第二十三
    條），以達其維護交通秩序、安全之行政目的，反之若謂公
    務員一切行政行為均需預留證據以證其實，則國家行政勢必
    窒礙難行，況本件警員見受處分人違規停車於舉發地點僅係
    瞬間之事，實難期舉發警員於目睹違規行為當時立即拍照蒐
    證，據此刑事訴訟法就犯罪證據有關之規定中與屬行政秩序
    罰之交通違規裁罰本質不合之部分，自不在準用之列。從而
    ，受處分人既未就值勤警員舉發是否有誤，提出相關證據以
    供調查，復查無任何證據足資證明警員有捏造事實違法取締
    情事，則值勤員警本其維護交通秩序、安全職責所為之舉發
    ，自應受到合法、正確之推定。受處分人空言所辯當時並未
    於現場臨時停車，而係在行進中云云，自屬卸責之詞，不足
    採信。本件事證已臻明確，受處分人上開違規行為堪以認定
    。
四、綜上所述，受處分人確有在前揭時地將其所駕駛上開自用小
    客車，臨時停車於禁止臨時停車之公車站牌十公尺內，並不
    服從交通勤務警察指揮、稽查之違規行為。原處分機關依道
    路交通管理處罰條例第五十五條第二款，裁處受處分人罰鍰
    六百元，並依據同條例第六十條第二項第一款，裁處受處分
    人罰鍰九百元，尚屬無誤。受處分人之異議為無理由，本均
    應予駁回；惟依同條例第六十三條第一項第一款規定，行為
    人有違反第六十條第二項第一款規定之行為者，除依原條款
    處罰鍰外，並予記違規點數一點，而本件依卷附原處分機關
    裁決書，原處分機關漏未於裁決書之處罰主文欄內記載並予
    記受處分人違規點數一點，自難認為允洽（雖原處分機關於
    致本院之聲明異議案件移送書上記載裁決書處罰主文漏未記
    點，應予補正等語，惟記違規點數亦屬涉及受處分人權利義
    務之重要處罰內容，自不得逕以於移送書上補正之方式為之
    ，併此敘明），本件受處分人之異議雖無理由，惟原處分機
    關就北市裁二字第裁二二－ＡＣＶ三七四一六三號處分既有
    前述漏未記點之違誤，自應由本院將原處分撤銷，以受處分
    人有違反道路交通管理處罰條例第六十條第二項第一款之行
    為，依該規定裁處受處分人罰鍰九百元，並依同條例第六十
    三條第一項第一款規定記違規點數一點，如主文第二項所示
    ，以資適法；其餘處分，則於法尚無不合，應予駁回。
據上論斷，依道路交通案件處理辦法第二十條前段、第十九條，
裁定如主文。
中　　華　　民　　國　九十四　年　　二 　月　二十五　日
                        交通法庭 法  官 吳佳薇
上正本證明與原本無異。
如不服本裁定應於送達後五日內向本院提出抗告狀
中　　華　　民　　國　九十四　年　　三　月　一     　日
                                  書記官 潘文賢
